【裁判字號】    98,裁,2066
【裁判日期】    980820
【裁判案由】    地價稅
【裁判全文】
最  高  行  政  法  院  裁  定
                                      98年度裁字第2066號
上  訴  人  甲○○
被 上訴 人  桃園縣政府地方稅務局
代  表  人  乙○○
上列當事人間地價稅事件，上訴人對於中華民國98年4月29日臺
北高等行政法院97年度簡字第779號判決，提起上訴，本院裁定
如下：
    主  文
上訴駁回。
上訴審訴訟費用由上訴人負擔。
    理  由
一、按對於適用簡易程序之裁判提起上訴，須經本院許可。前項
    許可，以訴訟事件所涉及之法律見解具有原則性者為限，行
    政訴訟法第235條定有明文。所謂法律見解具有原則性，係
    指該訴訟事件所涉及之法律問題意義重大，而有加以闡釋之
    必要而言。
二、本件上訴人對於臺北高等行政法院適用簡易程序所為之判決
    ，提起上訴，雖略以：上訴人所有之桃園縣大園鄉○○○段
    崁腳小段17、17之3地號土地，原為免納田賦之農業區土地
    ，迨民國（下同）65年間，變更為都市計畫區乙種工業用地
    後，開始課徵地價稅，經上訴人陸續以土地法第192條第6款
    、土地稅減免規則第8條等有關合法公墓用地之規定，提出
    陳情要求依法免稅，皆未獲核准，可見系爭土地早已不符公
    墓管理條例之設置標準，今被上訴人以系爭土地不合上開法
    條，為重新課稅之依據，原審亦據之為判決根據，即有判決
    不適用法規或適用不當之違法；又被上訴人於83年1月18日
    ，根據83年1月8日大園鄉公所函，以83桃稅財字第051379號
    函，依土地稅減免規則第9條核准免稅在案，足見系爭土地
    確因變更為乙種工業用地後，不合「公共墳場用地」之規定
    ，且經被上訴人查明屬實，而予以免稅在案，原審卻謂上訴
    人未檢具免稅證據，顯非屬實，況系爭土地本不合土地法第
    192條有關公共墳場用地之規定，自無須經行政院之核准，
    原判決理由顯有矛盾；再者，原審以系爭土地上有少數新建
    墳墓之買賣，即推定上訴人所有之其他全部土地已非無償供
    公眾使用，顯有理由不備之違法，且有違土地稅法第9條規
    定；另系爭土地之部分仍由大園鄉公所無償使用中，未歸還
    上訴人，亦應免稅等語，為其論據。惟核上訴狀所載內容，
    或係重述其在原審業經主張而為原判決摒棄不採之陳詞，或
    係就原審取捨證據、認定事實之職權行使事項，指摘其為不
    當，或係就原審所為論斷或駁斥其主張之理由，泛言原判決
    不備理由或理由矛盾及判決不適用法規或適用不當，並無所
    涉及之法律見解具有原則性之情事。上訴人提起上訴，依首
    開規定及說明，不應許可，其上訴難謂合法，應予駁回。
三、據上論結，本件上訴為不合法。依行政訴訟法第249條第1項
    前段、第104條、民事訴訟法第95條、第78條，裁定如主文
    。
中    華    民    國    98    年    8     月    20    日
                    最高行政法院第四庭
                        審判長法官  劉  鑫  楨
                              法官  黃  本  仁
                              法官  黃  淑  玲
                              法官  劉  介  中
                              法官  曹  瑞  卿
以  上  正  本  證  明  與  原  本  無  異
中    華    民    國    98    年    8     月    21    日
                              書記官  吳  玫  瑩


司法院資訊處製作；財團法人民間司法改革基金會備份。
